臺灣臺中地方法院刑事判決　　　　　　　96年度訴字第1379號
公　訴　人　臺灣臺中地方法院檢察署檢察官
被　　　告　丙○○
上列被告因違反森林法案件，經檢察官聲請簡易判決處刑（96年
度速偵字第1694號），本院豐原簡易庭認為不宜以簡易判決處刑
，移送本院刑事庭改依通常程序審理，被告於準備程序中為有罪
之陳述，受命法官於聽取當事人之意見後，本院合議庭裁定由受
命法官獨任進行簡式審判程序，判決如下：
    主    文
丙○○結夥二人以上竊取森林主產物，為搬運贓物，使用車輛，
累犯，處有期徒刑柒月，併科罰金新臺幣肆萬元，罰金如易服勞
役，以新臺幣貳仟元折算壹日。扣案鋸子壹支沒收。
    事    實
一、丙○○前於民國92年間，因竊盜案件，經台灣苗栗地方法院
    於92年7月22日以92年度易字第190號判處有期徒刑6月，並
    於92年8月18日確定，甫於92年11月10日易科罰金執行完畢
    。詎仍不知悔改，竟意圖為自己不法之所有，以新台幣（下
    同）1千元之代價雇用與其有犯意聯絡之甲○○（由本院另
    行審結），於96年3月24日15時許，由丙○○駕駛車牌號碼1
    151-LM號自小客貨車搭載甲○○，至台中縣八仙山事業林區
    第20林班地內GPS座標X：240273、Y：0000000處，持丙○○
    所有之鋸子1支，竊取森林主產物山茶花6株（價值共計新台
    幣2萬元），得手後合力將之搬至上開自小客貨車上並駛離
    該處。嗣於96年3月25日19時許，為警在臺中縣和平鄉○○
    路14公里富山巷巷口查獲，並當場查扣山茶花6株及鋸子1支
    。
二、案經臺中縣警察局和平分局報請臺灣臺中地方法院檢察署檢
    察官聲請簡易判決處刑。
    理    由
一、上揭犯罪事實，業據被告丙○○於警詢、偵查中及本院審理
    時均坦承不諱，核與證人即林務局東勢林區管理處雙崎工作
    站技術士乙○○於警詢及本院審理時證述之情節相符（見警
    卷第12-13頁、本院卷第31頁），並有勘查採證同意書、扣
    押物品目錄表、森林暨自然保育警察隊分東勢隊代保管條、
    行政院農業委員會林務局東勢林區管理處96年5月4日勢雙政
    字第0963401814號函所附森林被害報告書、被告竊取山茶花
    樹位置圖、現場查獲照片等附卷可稽，足證被告自白確與犯
    罪事實相符。本件事證明確，被告犯行堪以認定。
二、按森林係指林地及其群生竹、木之總稱。而所謂森林主產物
　　，依國有林林產物處分規則第3條第1款之規定，係指生立、
  　枯損、倒伏之竹木及餘留之根株、殘材而言；則上揭山茶花
    6株，應屬森林法所稱之主產物無訛，公訴人認屬森林副產
    物，尚有未洽。復按森林法第52條第1項第4款所稱結夥二人
    以上，其實施犯行之共同正犯人數，係採實施共同正犯說，
    亦即指實施中之共犯二人以上者而言。其非在場實施或分擔
    行為之一部者，不得算入結夥人數之內（最高法院88年度台
    上字第5159號判決參照）；本件被告丙○○係在甲○○之帶
    領下，前往台中縣八仙山事業林區第20林班地內竊取山茶花
    6株，被告丙○○與甲○○2人均在場實施或分擔行為之一部
    分，則其2人所為自與森林法第52條第1項第4款之結夥二人
    以上竊取森林主產物罪之構成要件該當。又被告丙○○為搬
    運贓物，使用上開車號1151-LM號車輛，且已將所竊得前開
    森林主產物置於其等實力支配之下，核其所為，係犯森林法
    第52條第1項第4款、第6款之結夥二人以上、竊取森林主產
    物為搬運贓物，使用車輛罪。被告丙○○就違反森林法之犯
    行，與甲○○有犯意聯絡與行為分擔，應論以共同正犯。又
    被告丙○○有如犯罪事實欄所示刑案之執行情形，此有台灣
    高等法院被告全國前案紀錄表在卷可按，其受有期徒刑之執
    行完畢後，5年內再犯本案有期徒刑以上之罪，為累犯，應
    依刑法第47條第1項之規定加重其刑。爰審酌被告貪圖小利
    而不思以正當途徑獲取財物，惟念及被告竊取之森林主產物
    之數量尚少，所生危害非鉅，而犯後並坦承犯行等一切情狀
    ，量處如主文所示之刑，並就併科罰金部分諭知易服勞役之
    折算標準，以資懲儆。另查犯森林法第52條之加重竊取森林
    主、副產物罪，應併科之罰金以贓額2倍以上、5倍以下為其
    額度；所謂「贓額」係指其竊取之森林主、副產物之價額（
    最高法院86年度台上字第6566號判決意旨參照），且贓額之
    計算，係以山價為準，並不以交易價格之市價為準（最高法
    院81年度台上字第1758號判決意旨參照）。而前開森林主產
    物即山茶花6株之山價合計2萬元，有森林被害告訴書在卷可
    稽，依森林法第52條之規定，應一併諭知被告併科2倍即4萬
    元之罰金。扣案之鋸子1支，係被告所有供犯罪所用之物，
    爰依刑法第38條第1項第2款之規定，併予宣告沒收。
據上論斷，應依刑事訴訟法第452條、第273條之1第1項、第299
條第1項前段，森林法第52條第1項第4款、第6款，刑法第11條前
段、第28條、第47條第1項、第42條第3項前段、第38條第1項第2
款，判決如主文。
本案經檢察官丁○○到庭執行職務。
中　　華　　民　　國　　96　　年　　6 　　月　　21　　日
                  刑事第二庭    法  官  陳姵君
上正本證明與原本無異。
如不服本判決，應於送達後十日內向本院提出上訴狀（須附
    繕本），上訴於台灣高等法院台中分院。
中　　華　　民　　國　　96　　年　　6 　　月　　21　　日
                                書記官  莊金屏
附錄論罪科刑法條
【附錄論罪科刑法條】
森林法第五十二條第一項第四款、第六款：
竊取森林主、副產物而有左列情形之一者，處六月以上五年以下
有期徒刑，併科贓額二倍以上五倍以下罰金：
　四  結夥二人以上或僱使他人犯之者。
　六  為搬運贓物，使用牲口、船舶、車輛，或有搬運造材之設備
　　　者。
